臺灣板橋地方法院刑事判決　　　　　　　100年度訴字第795號
公　訴　人　臺灣板橋地方法院檢察署檢察官
被　　　告　張栯楹
上列被告因妨害自由案件，經檢察官提起公訴（99年度偵字第25
565 號），被告於本院準備程序進行中，就被訴犯罪事實為有罪
之陳述，本院告知簡式審判程序之旨，並聽取其與公訴人之意見
後，經合議庭裁定由受命法官獨任進行簡式審判程序審理後，判
決如下：
    主  文
張栯楹以非法方法，剝奪人之行動自由，處拘役肆拾日，如易科
罰金，以新臺幣壹仟元折算壹日；又以加害生命、身體、自由之
事，恐嚇他人，致生危害於安全，處拘役肆拾日，如易科罰金，
以新臺幣壹仟元折算壹日。應執行拘役陸拾日，如易科罰金，以
新臺幣壹仟元折算壹日。
    事  實
一、張栯楹前於民國98年間詐欺案件，經臺灣新竹地方法院以98
    年度審竹簡字第1359號判處有期徒刑3 月，且得易科罰金，
    緩刑2 年，並於99年2 月23日確定（現於緩刑期間）。詎其
    不知悔改，因其與鐘于函前係情侶關係，嗣因故分手，至其
    心生不滿，竟先後為下列行為：
(一)、基於剝奪他人行動自由之犯意，於99年8 月22日上午11時30
    分許在臺北縣板橋市（現改制為新北市板橋區，下同）三民
    路1 段43號榮光教會前，見鐘于函在該處等候朋友而欲一同
    前往聚餐之際，其徒手強將鐘于函拉至樓梯間，並將樓梯間
    大門關上，不讓鐘于函離去，期間長達約10餘分鐘，而以此
    非法方法剝奪鐘于函行動自由，嗣因鐘于函之友人見狀，隨
    即通知鐘于函之父鐘文政到場，鐘于函始得離去。
(二)、另竟基於恐嚇危害安全之單一犯意，於99年8 月22日13時51
    分許、同日14時16分許、同日16時51分許，接續傳送內容為
    「幹你娘，不要被我堵到，把你女兒顧好，我還沒死我每天
    都去等，有種你打死我。」、「打你女兒沒用啦，今天就算
    沒有我，你女兒還是喜歡女的。你以為你打有用嗎？笑話！
    ！面對事實吧。」、「只會用不正常手法管小孩打老婆（起
    訴書誤載為「要用不正常手法管小孩打老婆」，茲予更正）
    ，男人啊動手打妻子兒女為最禁祭（「忌」之誤寫），懂不
    懂啊？不是男人，很早就想教訓你了，因為鐘于函我才尊重
    你的，你會後悔你今天沒有掐死我，打我頭，我一筆筆記，
    還有休想要我放過你女兒，還有我告訴你，就算我要死也不
    會放過你，我活著打不過你，你等著，我會讓你付出代價。
    」等加害生命、身體、自由內容之簡訊至鐘文政所使用之手
    機內，以此方式恐嚇鐘文政，使鐘文政心生畏懼，致生危害
    於鐘文政之安全。
二、案經鐘于函、鐘文政訴由臺北縣政府警察局（現改制為新北
    市政府警察局，下同）海山分局移送臺灣板橋地方法院檢察
    署檢察官偵查起訴。
    理  由
壹、程序方面：本件被告張栯楹所犯係死刑、無期徒刑、最輕本
    刑3 年以上有期徒刑以外之罪，其於準備程序就前揭被訴事
    實為有罪之陳述，經法官告知簡式審判程序之旨，並聽取其
    與公訴人之意見後，本院認無不得或不宜改依簡式審判程序
    進行之處，爰依刑事訴訟法第273 條之1 第1 項、第284 條
    之1 之規定，由本院合議庭裁定本件由受命法官獨任進行簡
    式審判程序，合先敘明。
貳、實體方面：
一、上開事實，業據被告張栯楹於偵訊及本院訊問時自白不諱，
    核與證人即告訴人鐘于函、鐘文政於警詢及偵訊時具結證述
    之情節大致相符，並有行動電話簡訊擷取相片3 張、000000
    0000行動電話門號使用者查詢單（詳見偵查卷第26至27、56
    至57頁）附卷可稽。故被告前開自白核與事實相符，應堪予
    採信。是本案事證已臻明確，被告犯行洵堪認定，應予依法
    論科。
二、核被告所為，係犯刑法第302 條第1 項之剝奪行動自由罪及
    同法第305 條之恐嚇危害安全罪。又被告張栯楹於99年8 月
    22日13時51分許、同日14時16分許、同日16時51分許傳送前
    開三則簡訊恐嚇告訴人鐘文政之行為，時、地密接，顯係基
    於單一恐嚇犯意而接續為之，為接續犯，僅論以一罪。上開
    剝奪行動自由罪及恐嚇危害安全罪二罪之間，係犯意個別，
    行為互殊，各應予分論併罰。爰審酌被告有事實欄一所示之
    科刑紀錄，此有臺灣高等法院被告前案紀錄表1 份在卷足參
    ，是其素行非佳，竟於緩刑期內，不知悔改，僅因與告訴人
    鐘于函間之感情糾紛，不思以理性之方式解決，卻以前開恐
    嚇、妨害自由之不法方式，其犯罪之動機、目的、手段實屬
    可議，且對告訴人鐘于函、鐘文政所造成危害非輕，惟其業
    與告訴人鐘于函、鐘文政達成和解，即當庭親自向告訴人鐘
    于函、鐘文政道歉，並承諾日後不再以任何方式接觸或騷擾
    告訴人鐘于函乙節，此有本院100 年5 月10日準備程序筆錄
    附卷可稽，及其智識程度、生活狀況，以及犯後坦承犯行，
    態度尚可等一切情狀，分別量處如主文所示之刑，併均諭知
    易科罰金之折算標準，並定應執行之刑及諭知易科罰金之折
    算標準，以資懲儆。
據上論斷，應依刑事訴訟法第299 條第1 項前段、第273 條之 1
第1 項，刑法第302 條第1 項、刑法第305 條、第41條第1 項前
段、第51條第6 款，刑法施行法第1 之1 條第1 項、第2 項前段
，判決如主文。
本案經檢察官莊惠真到庭執行職務。
中    華    民    國   100    年    5     月    24    日
                  刑事第十三庭法  官  饒金鳳
以上正本證明與原本無異。
如不服本判決，應於判決送達後10日內，向本院提出上訴書狀，
且上訴書狀應敘述具體理由，而上訴書狀未敘述上訴理由者，應
於上訴期間（即自收受判決書之翌日起算10日）屆滿後20日內補
提理由書。
                              書記官  許雅琪
中    華    民    國   100    年    5     月    24    日
附錄本案論罪科刑法條全文：
中華民國刑法第302 條：
私行拘禁或以其他非法方法，剝奪人之行動自由者，處5 年以下
有期徒刑、拘役或300 元以下罰金。
因而致人於死者，處無期徒刑或7 年以上有期徒刑，致重傷者，
處3 年以上10年以下有期徒刑。
第1 項之未遂犯罰之。
中華民國刑法第305 條：
以加害生命、身體、自由、名譽、財產之事，恐嚇他人致生危害
於安全者，處2 年以下有期徒刑、拘役或300 元以下罰金。